【裁判字號】    99,易,856
【裁判日期】    990928
【裁判案由】    違反毒品危害防制條例
【裁判全文】
臺灣彰化地方法院刑事判決               99年度易字第856號
公  訴  人  臺灣彰化地方法院檢察署檢察官
被      告  甲○○
上列被告因施用毒品案件，經檢察官提起公訴(99年度毒偵字第
1130號)，本院判決如下：
    主    文
甲○○施用第二級毒品，處有期徒刑陸月，如易科罰金，以新臺
幣壹仟元折算壹日。
    犯罪事實
一、甲○○於民國97年間，因詐欺案件，經本院以97年度易字第
    1090號判決判處有期徒刑4月，於97年11月17日判決確定，
    並於98年6月15日易科罰金出監；復因於前開詐欺案件判決
    確定前之97年2月至4月間多次販賣毒品之案件，業經臺灣高
    等法院臺中分院於98年12月31日以98年度上訴字第1707號判
    決判處應執行有期徒刑5年，該案經上訴後，現正在最高法
    院審理中（因前開販毒案件係在前開詐欺案件裁判確定前所
    犯之罪，前開詐欺案件仍須與將來判決確定之前開販毒案件
    合併定執行刑，而未可認為已執行完畢，故不構成累犯）。
    又其曾因施用毒品案件，經本院裁定送觀察、勒戒後，認無
    繼續施用毒品之傾向，於97年10月1日執行完畢釋放，並由
    臺灣彰化地方法院檢察署檢察官於97年9月30日以97年度毒
    偵字第3414號為不起訴處分在案。詎其猶不知悔，復基於施
    用第二級毒品之犯意，於99年4月10日晚間某時，在其位於
    彰化縣彰化市○○里○鄰○○○路231號住處內，以將甲基安
    非他命置於玻璃球吸食器內，點火燒烤產生煙霧以吸食氣體
    方式，施用第二級毒品甲基安非他命1次。嗣為警於99年4月
    12 日上午10時30分許，依列管毒品人口通知其到場採尿送
    驗，結果呈安非他命及甲基安非他命陽性反應，始查悉上情
    。
二、案經彰化縣警察局彰化分局移請臺灣彰化地方法院檢察署檢
    察官偵查起訴。
    理  由
一、程序方面：
(一)本案被告甲○○所犯毒品危害防制條例第10條第2項之施用
    第二級毒品罪，屬刑事訴訟法第376條第1款所列之罪，依同
    法第284條之1規定，第一審得由法官獨任進行審判程序，合
    先敘明。
(二)本案判決以下所引用檢察官所舉各項證據，業經被告於本院
    審理時表示無意見，同意作為證據，迄於言詞辯論終結前亦
    未聲明異議，本院審酌該等證據之取得過程並無瑕疵，與本
    案待證事實間復具有相當之關聯性，以之為本案證據尚無不
    當，自得採為證據。
二、認定犯罪事實所憑之證據及理由：
    上揭犯罪事實，業據被告甲○○於本院審理時坦承不諱，並
    有應受尿液採驗人尿液檢體採集送驗紀錄表及詮昕科技股份
    有限公司濫用藥物尿液檢驗報告各1份在卷可稽。綜上證據
    資料相互佐證，被告自白核與事實相符，應堪採信，本案事
    證明確，被告犯行堪以認定，應予依法論科。又查被告前曾
    因施用毒品案件，經本院裁定送觀察、勒戒後，認無繼續施
    用毒品之傾向，於97年10月1日執行完畢釋放，並由臺灣彰
    化地方法院檢察署檢察官於97年9月30日以97年度毒偵字第
    3414 號為不起訴處分在案，有臺灣高等法院被告前案紀錄
    表1份在卷可按。被告於上開觀察、勒戒執行釋放後，5年內
    再犯本案毒品危害防制條例第10條第2項之罪，自應依法追
    訴。
三、論罪科刑之理由：
    按甲基安非他命為毒品危害防制條例第2條第2項第2款所明
    定之第二級毒品。核被告甲○○所為，係犯毒品危害防制條
    例第10條第2項之施用第二級毒品罪。被告為供己施用而於
    施用前持有第二級毒品之低度行為，為其施用之高度行為所
    吸收，不另論罪。爰審酌被告前經觀察、勒戒之執行，猶因
    施用甲基安非他命再犯本罪，顯未衷心悛悔，漠視法令之禁
    制，恣意濫用藥品，惟兼衡酌其施用甲基安非他命所生危害
    實以自戕健康為主，於他人尚無明顯重大危害，及犯後於本
    院審理時終能坦白承認，態度尚佳等一切情狀，量處如主文
    所示之刑，並諭知易科罰金之折算標準。檢察官雖主張：被
    告因詐欺案件，經本院以97年度易字第1090號判決判處有期
    徒刑4月確定，並於98年6月15日易科罰金出監，應依累犯之
    規定加重其刑云云。然查，因被告於前開詐欺案件判決確定
    （97年11月17日）前之97年2月至4月間多次販賣毒品案件，
    業經臺灣高等法院臺中分院於98年12月31日以98年度上訴字
    第1707號判決判處應執行有期徒刑5年，該案經上訴後，現
    正在最高法院審理中，此有臺灣高等法院被告前案紀錄表、
    本院以97年度易字第1090號判決及臺灣高等法院臺中分院98
    年度上訴字第1707號判決在卷可稽，因前開販毒案件係在前
    開詐欺案件裁判確定前所犯所犯之罪，前開詐欺案件仍須與
    將來判決確定之前開販毒案件合併定執行刑，難認已執行完
    畢，尚不構成累犯。至未扣案之玻璃球1個，雖屬本件供被
    告施用甲基安非他命所用之工具，惟衡情一般人施用毒品後
    因擔心被警方發覺查緝，通常會丟棄而滅失，無法證明尚存
    在，爰不併予宣告沒收，併此敘明。
四、依刑事訴訟法第284條之1、第299條第1項前段，毒品危害防
    制條例第10條第2項，刑法第11條前段、第41條第1項前段，
    判決如主文。
本案經檢察官劉欣雅到庭執行職務。
中    華    民    國    99    年    9     月    28    日
                  刑事第六庭    法  官  黃玉琪
以上正本證明與原本無異。
如不服本判決，應於收受判決後10日內向本院提出上訴書狀，並
應敘述具體理由；其未敘述上訴理由者，應於上訴期間屆滿後20
日內向本院補提理由書（均須按他造當事人之人數附繕本「切勿
逕送上級法院」）。
中    華    民    國    99    年    9     月    28    日
                                書記官  黃得翔
附錄本案論罪科刑法條全文：
毒品危害防制條例第10條
施用第一級毒品者，處 6 月以上 5 年以下有期徒刑。
施用第二級毒品者，處 3 年以下有期徒刑。

司法院資訊處製作；財團法人民間司法改革基金會備份。
